el: Υγεία & ομορφιά > Φροντίδα υγείας > Ιατρικές μάσκες προσώπου: Μάσκες αναπνευστήρα; Επαναχρησιμοποιήσιμες μάσκες; Χειρουργικές μάσκες
zh-TW: 保健與美容 > 健康照護 > 醫療口罩: 呼吸面罩; 可重複使用布料及奈米口罩; 外科及手術用口罩
tr: Sağlık ve Güzellik > Sağlık Bakım > Tıbbi Yüz Maskeleri: Solunum Maskeleri; Yeniden Kullanılabilir Kumaş Ve Nano Maskeler; Cerrahi ve Prosedür Maskeleri
pt-BR: Saúde e beleza > Cuidados com a saúde > Máscaras cirúrgicas: Máscaras respiratórias; Máscaras de pano reutilizáveis e nano; Máscaras cirúrgicas e de procedimento
nl: Gezondheid en persoonlijke verzorging > Gezondheidszorg > Medische gezichtsmaskers: Ademhalingsmaskers; Herbruikbare stof en nano maskers; Chirurgische en procedure maskers
sk-SK: Zdravie a krása > Starostlivosť o zdravie > Zdravotnícke masky na tvár: Respirátorové masky; Opakovane použiteľné textilné a nanovláknové masky; Chirurgické a procedurálne masky
pl: Zdrowie i uroda > Opieka zdrowotna > Maseczki medyczne: Maski respiratorowe (półmaski filtrujące); Wielorazowe maski materiałowe i nanowłókninowe; Maski chirurgiczne i zabiegowe
ja: 美容・健康 > ヘルスケア > 医療用フェイスマスク: レスピレーター（防護マスク）; 再利用可能な布・ナノマスク; 医療用・処置用マスク
ko: 건강/미용 > 건강 관리 > 의료용 페이스 마스크: 호흡기 마스크; 재사용 가능 천 및 나노 마스크; 수술용 및 처치용 마스크
fi: Terveys ja kauneus > Terveydenhoito > Lääketieteelliset kasvomaskit: Hengityksensuojain; Uudelleenkäytettävä kangas- ja nanomaski; Kirurginen maski ja toimenpidemaski
es: Salud y belleza > Cuidado de la salud > Barbijos sanitarios: Mascarillas respiratorias; Mascarillas reutilizables de tela y nano; Mascarillas quirúrgicas y de procedimiento
ro-RO: Sănătate și frumusețe > Îngrijirea sănătății > Măști medicale pentru față: Măști respiratorii; Măști reutilizabile din material textil și nano; Măști chirurgicale și de procedură
bg-BG: Здраве и красота > Грижа за здравето > Медицински маски за лице: Респираторни маски; Многократни текстилни и нано маски; Хирургични и процедурни маски
nb: Skjønnhet og helse > Helsestell > Medisinske ansiktsmasker: Åndedrettsvernmasker (respiratorer); Gjenbrukbare stoff- og nanomasker; Kirurgiske og prosedyremasker
it: Salute e bellezza > Salute > Mascherine per uso medico: Maschere respiratore; Maschere riutilizzabili in tessuto e nano; Maschere chirurgiche e per procedure
pt-PT: Saúde e beleza > Cuidados de saúde > Máscaras médicas faciais: Máscaras respiratórias; Máscaras reutilizáveis de tecido e nano; Máscaras cirúrgicas e de procedimento
sl-SI: Zdravje in lepota > Zdravje > Medicinske maske za obraz: Respiratorne maske; Večkrat uporabne tekstilne in nano maske; Kirurške in medicinske maske
zh-CN: 保健/美容/卫生/护理 > 医疗保健 > 医用口罩: 呼吸防护口罩; 可重复使用布质/纳米口罩; 外科与医用口罩
fr: Santé et beauté > Santé > Masques médicaux: Masques respiratoires; Masques en tissu réutilisables et nano-masques; Masques chirurgicaux et de procédure
hu: Egészség és szépség > Egészségügyi ellátás > Orvosi arcmaszkok: Légzésvédő maszkok; Újrahasználható textil- és nano-maszkok; Sebészeti és eljárási maszkok
lt-LT: Sveikata ir grožis > Sveikatos priežiūra > Medicininės veido kaukės: Respiratorių kaukės; Daugkartinės medžiaginės ir nano kaukės; Chirurginės ir procedūrinės kaukės
hr-HR: Zdravlje i ljepota > Briga za zdravlje > Medicinske maske za lice: Maske za disanje; Platnene i nano maske za višekratnu uporabu; Kirurške i proceduralne maske
vi: Sức khỏe và sắc đẹp > Chăm sóc sức khỏe > Khẩu trang y tế: Khẩu trang phòng độc; Khẩu trang vải và nano tái sử dụng; Khẩu trang y tế và phẫu thuật
th: สุขภาพและความงาม > การดูแลสุขภาพ > หน้ากากอนามัยทางการแพทย์: หน้ากากป้องกันฝุ่นและสารเคมี; หน้ากากผ้าและนาโนแบบใช้ซ้ำ; หน้ากากผ่าตัดและทางการแพทย์
cs: Zdraví a krása > Zdravotní péče > Zdravotnické obličejové masky: Respirátory; Znovupoužitelné látkové a nano masky; Chirurgické a procedurální roušky
sv: Skönhet och hälsa > Hälsovård > Medicinska ansiktsmasker: Andningsmasker; Återanvändbara tyg- och nanomasker; Kirurgiska och procedurmasker
ru: Красота и здоровье > Медицинские товары > Медицинские маски: Респираторные маски; Многоразовые тканевые маски и наномаски; Хирургические и процедурные маски
de: Gesundheit & Schönheit > Gesundheitspflege > Medizinische Gesichtsmasken: Atemschutzmasken; Wiederverwendbare Stoff- & Nanomasken; Chirurgische & Prozedurmasken
en: Health & Beauty > Health Care > Medical Face Masks: Respirator Masks; Reusable Cloth & Nano Masks; Surgical & Procedure Masks
da: Sundhed og skønhed > Sundhedspleje > Medicinske mundbind: Åndedrætsmasker; Masker med genanvendeligt stof og nanomasker; Kirurgiske masker og proceduremasker